【裁判字號】    98,交聲,1497
【裁判日期】    980630
【裁判案由】    交管條例聲異
【裁判全文】
臺灣板橋地方法院交通事件裁定        98年度交聲字第1497號
異  議  人
即受處分人  甲○○
上列異議人即受處分人因違反道路交通管理處罰條例案件，不服
交通部公路總局臺北區監理所於民國九十八年六月五日所為北監
營裁字第裁四○－C00000000號裁決，聲明異議，本院
裁定如下：
    主  文
異議駁回。
    理  由
一、按機器腳踏車行駛之車道，應依標誌或標線之規定行駛；「
    禁行機車」標字，用以告示本車道禁止汽缸總排氣量未滿五
    百五十立方公分之機器腳踏車通行。繪設於路段起點。路段
    過長時，得於路段中加繪之，道路交通安全規則第九十九條
    第一項前段、道路交通標誌標線號誌設置規則第一百七十八
    條第一項分別定有明文；再按汽車駕駛人，爭道行駛有機器
    腳踏車，不在規定車道行駛之情形者，處新臺幣（下同）六
    百元以上一千八百元以下罰鍰，並記違規點數一點，道路交
    通管理處罰條例第四十五條第十三款、第六十三條第一項第
    一款亦分別定有明文。
二、本件受處分人即異議人甲○○駕駛車號七一○-CHJ號重型機
    車，於民國九十八年四月三日下午四時四十五分許，行駛在
    繪設有「禁行機車」標字之臺北縣中和市○○路一九○號前
    之禁行機車道，為警逕以拍照採證方式製單舉發，嗣受處分
    人於九十八年五月十四日應到案日期前之同年四月二十二日
    到案申訴，經原處分機關函請原舉發機關查明本件違規情事
    後，仍認受處分人有上開違規事實，乃於九十八年六月五日
    依道路交通管理處罰條例第四十五條第十三款及違反道路交
    通管理事件統一裁罰基準表之規定，裁處受處分人罰鍰六百
    元，並依同條例第六十三條第一項（裁決書漏載第一款）規
    定記違規點數一點。
三、異議人即受處分人甲○○固於陳述書、聲明異議狀中對於上
    述時、地騎乘車號七一○-CHJ號重型機車行駛於禁行機車道
    一事坦承之，惟辯稱：係因右側慢車道上之休旅車違規在先
    ，以致將伊擠入左側之禁行機車道云云。經查，異議人於上
    述時地，違規行駛於禁行機車道一節，有卷附採證照片一幀
    可稽，異議人對上開違規情事於陳述書及聲明異議狀中亦坦
    承之，是異議人上揭違規行駛之情堪認屬實。又汽、機車分
    道行駛，係交通機關依現場車流狀況，考量整體交通秩序所
    為之措施，在規劃、設計機車道時，若因車潮同時大量擁入
    致車道發生壅擠時，異議人應在機車道上調節行車速度以避
    免危險，並非必須隨同駛入快車道上以達閃避超前之目的，
    依卷附採證照片所示，異議人所稱其右側慢車道有一輛休旅
    車行駛其上之事固堪認屬實，然細究該照片，慢車道上尚有
    一定安全行車間距可供行駛，異議人捨在行車道上循序前行
    之適法行為而未為，竟跨越至禁行機車道上，已可非難，所
    辯無解於違規之責。
四、綜上，本件違規事證已臻明確，異議人於上開舉發違規時、
    地，騎乘上開機車不在規定車道行駛之違規事實應堪認定。
    原處分機關依道路交通管理處罰條例第四十五條第十三款、
    第六十三條第一項第一款及違反道路交通管理事件統一裁罰
    基準表之規定，科處異議人罰鍰六百元，並記違規點數一點
    ，自屬有據，並無違法或不當之處，本件異議人之異議為無
    理由，應予駁回。
據上論斷，應依道路交通案件處理辦法第十九條，裁定如主文。
中    華    民    國    98    年    6     月    30    日
                      臺灣板橋地方法院交通法庭
                              法  官  王綽光
上列正本證明與原本無異。
如不服本裁定，應於裁定送達後五日內向本院提出抗告狀。
                              書記官  許清秋
中    華    民    國    98    年    7     月    1     日


司法院資訊處製作；財團法人民間司法改革基金會備份。
